【裁判字號】    97,交簡上,458
【裁判日期】    971111
【裁判案由】    公共危險等
【裁判全文】
臺灣臺中地方法院刑事判決           97年度交簡上字第458號
上  訴  人  臺灣臺中地方法院檢察署檢察官
被      告  甲○○
上列上訴人因公共危險等案件，不服本院豐原簡易庭九十七年度
交簡字第四十七號中華民國九十七年四月十一日第一審簡易判決
，對過失傷害部分（聲請案號：臺灣臺中地方法院檢察署九十七
年度偵字第四二八號）提起上訴，本院管轄之第二審合議庭判決
如下：
    主    文
上訴駁回。
    犯罪事實及理由
一、本案經本院審理結果，認原第一審簡易判決認事用法及量刑
    均無不當，應予維持，並引用如附件第一審判決書（含臺灣
    臺中地方法院檢察署檢察官簡易判決處刑聲請書）記載之犯
    罪事實、證據及理由。
二、本件上訴人即台灣台中地方法院檢察署檢察官之上訴意旨略
    以：本件告訴人於車禍後，造成右眼球破裂、視神經損傷，
    右眼視力極度模糊，且已呈失明狀態，左眼眼球挫傷併結膜
    下出血，左眼視力僅０．三，視能嚴重減損，有診斷證明書
    可稽，原判決未以過失致重傷加以論處，實有違誤，且被告
    於獲悉判決後，即拒不與告訴人和解，犯後毫無悔意，原判
    決就過失傷害部分，竟僅判處有期徒刑三月，實有過輕之嫌
    ，請求上訴，判予重刑等語。惟按刑罰之量定，固屬法院自
    由裁量之職權行使，但仍應審酌刑法第五十七條所列各款事
    由及一切情狀，為酌量輕重之標準，並非漫無限制；量刑輕
    重係屬事實審法院得依職權自由裁量之事項，苟已斟酌刑法
    第五十七條各款所列情狀而未逾越法定刑度，不得遽指為違
    法；且在同一犯罪事實與情節，如別無其他加重或減輕之原
    因，下級審量定之刑，亦無過重或失輕之不當情形，則上級
    審法院對下級審法院之職權行使，原則上應予尊重（最高法
    院七十二年臺上字第六六九六號、七十五年臺上字第七○三
    三號判例及八十五年度臺上字第二四四六號判決意旨參照）
    。
三、經本院函詢國軍台中總醫院及中華民國眼科醫學會本件告訴
    人受傷之情形是否構成視能之嚴重減損乙節，經該院或該會
    以九十七年六月十八日醫中企管字第０九七０００二五六八
    號、九十七年八月四日醫中企管字第０九七０００三二七一
    號函及九十七年九月三十日中眼台（九七）字第一七二號函
    ，分別以：「經查郭員目前右眼視力恢復至零點壹，左眼零
    點肆，右眼已有明顯改善，持續追蹤治療中，目前顯非重大
    不治之症。」、「郭員受傷後，視力及功能已漸漸改善，右
    眼視力至少已達裸視零點壹以上，目前不屬於視能嚴重減損
    。」、「依美國醫學會一九五五年版單眼矯正視力減退對該
    眼視覺效率之影響之評估：（矯正）視力0.2時，其視覺效
    率約有百分之50，視力0.1時則為百分之20，然因一般所常
    用的視力表在0.2至0.1之間，並無其他視標（特殊視力表有
    0.15，也另有0.125和01.6視標的視力表），故矯正視力0.1
    不一定代表該眼視覺效率減損百分之80（如視力0.125約減
    損百分之70，0.16則減損百分之60），但依二００一版美國
    醫學會新報告之說法，定義（矯正）視力0.1的視覺能力為
    百分之50視力分數，而視力0.125，0.16和0.2之視力分數則
    分別為百分之55、60及65，由上述說明，吾人著實不易定義
    視力是否「嚴重減損」，若參考勞工殘廢（或失能）給付標
    準：雙目失明者（失能等級二）給付1000日，一目失明者（
    等級八）給付360日，雙目（矯正）視力減退至0.1以下者（
    等級七）給付440日，一目視力減退至0.1以下者（等級十一
    ）給付160日。」等語，並參酌告訴人於國軍台中總醫院之
    病歷紀錄1份，顯然告訴人之優眼視力已達0.4，而較嚴重之
    一眼視力亦達0.1以上，依二００一版之美國醫學會新報告
    之說明，較嚴重之一眼視力分數尚在百分之50以上，經主治
    醫院之判定並不屬於視力之嚴重減損情形，原審審酌被告過
    失傷害之情形、告訴人所受損害、被告犯罪後態度、尚未與
    告訴人達成和解及有自首情形等一切情狀，判處被告有期徒
    刑三月，如易科罰金，以新台幣一千元折算一日，而核其認
    事用法及量刑，均無違法及不當之處，揆諸上開實務見解意
    旨，自應予維持，公訴人認原審未就被告過失傷害部分論以
    過失致重傷而提起上訴，請求從重量刑云云，為無理由，應
    予駁回。
據上論斷，應依刑事訴訟法第四百五十五條之一第一項、第三項
、第三百七十三條、第三百六十八條，判決如主文。
中    華    民    國    97    年    11   月    11    日
              刑事第七庭  審判長法  官   陳如玲
                                法  官   郭德進
                                法  官   張清洲
以上正本證明與原本無異
不得上訴。
                                書記官   童淑芬
中    華    民    國    97    年    11   月    11    日


司法院資訊處製作；財團法人民間司法改革基金會備份。
